臺灣臺中地方法院民事判決　94年度勞訴字第63號
原　　　告　甲○○
　　　　　　癸○○
　　　　　　子○○
　　　　　　丑○○
　　　　　　丙○○
　　　　　　丁○○
　　　　　　辛○○
　　　　　　庚○○
　　　　　　戊○○
　　　　　　己○○
　　　　　　壬○○
　　　　　　乙○○
共　　　同
訟訴代理人　林建宏律師
被　　　告　楊靜宜即長興醫院
當事人間給付工資事件，本院於94年9月22日言詞辯論終結，判
決如下：
    主    文
被告應給付原告甲○○新台幣玖萬玖仟伍佰伍拾伍元，及如附表
所示之利息。
被告應給付原告癸○○新台幣壹拾壹萬貳仟肆佰零肆元，及如附
表所示之利息。
被告應給付原告子○○新台幣壹拾貳萬貳仟玖佰捌拾壹元，及如
附表所示之利息。
被告應給付原告丑○○新台幣壹拾萬柒仟肆佰貳拾貳元，及如附
表所示之利息。
被告應給付原告丙○○新台幣玖萬捌仟玖佰玖拾貳元，及如附表
所示之利息。
被告應給付原告丁○○新台幣捌萬陸仟玖佰玖拾玖元，及如附表
所示之利息。
被告應給付原告辛○○新台幣壹拾伍萬伍仟參佰陸拾伍元，及如
附表所示之利息。
被告應給付原告庚○○新台幣壹拾參萬參仟貳佰參拾陸元，及如
附表所示之利息。
被告應給付原告戊○○新台幣壹拾伍萬零壹佰壹拾貳元，及如附
表所示之利息。
被告應給付原告壬○○新台幣壹拾壹萬捌仟肆佰陸拾肆元，及如
附表所示之利息。
被告應給付原告己○○新台幣壹拾壹萬零伍佰柒拾元，及如附表
所示之利息。
被告應給付原告乙○○新台幣捌拾伍萬參仟玖佰柒拾肆元，及如
附表所示之利息。
訴訟費用由被告負擔。
本判決於原告甲○○以新台幣參萬參仟元、原告陳曉玲以新台幣
參萬柒仟元、原告子○○以新台幣肆萬元、原告丑○○以新台幣
參萬伍仟元、原告丙○○以新台幣參萬貳仟元、原告丁○○以新
台幣貳萬捌仟元、原告辛○○以新台幣伍萬元、原告庚○○以新
台幣肆萬肆仟元、原告戊○○以新台幣伍萬元、原告己○○以新
台幣參萬陸仟元、原告乙○○以新台幣貳拾捌萬肆仟元為被告供
擔保後，得假執行。
    事實及理由
甲、程序方面：
本件被告受合法之通知，無正當理由，未於言詞辯論期日到場，
經核無民事訴訟法第三百八十六條所列各款之情形，爰依原告之
聲請，准由其一造辯論而為判決。
乙、實體方面：
一、原告主張：其等均受雇於被告，被告自民國92年11月起即短
    發及拒發原告薪資，至93年2月份止，合計各積欠如主文所
    示之薪資，兩造雖經台中市北屯區調解委員會調解，惟被告
    僅同意出具積欠原告之薪資證明，迄今仍拒付薪資。因原告
    乙○○係受被告雇用之執業醫師，與被告間屬於民法上之僱
    傭關係，是依民法第482條及第486條之法律關係起訴，其餘
    原告11人亦受被告雇用，直接聽從其指揮，擔任護理長及護
    士等職務，該11人與被告所締結之僱傭契約，依勞動基準法
    第2條第3款、第6款之規定亦屬勞動契約，爰依勞動基準法
    第22條第2項及民法第482條及第486條前段之規定起訴等語
    ，並聲明：如主文所示。被告則未於言詞辯論期日到場，亦
    未提出任何書狀做何聲明或陳述。
二、得心證之理由：
（一）按當事人對於他造主張之事實，於言詞辯論時不爭執者，
      視同自認；當事人對於他造主張之事實，已於相當時期受
　　　合法之通知，而於言詞辯論期日不到場，亦未提出準備書
  　　狀爭執者，準用第1項之規定，民事訴訟法第280條第1項
    　、第3項分別定有明文。本件原告主張之事實，業據提出
　　　與其所述相符之勞工保險被保險人投保資料表11 份、薪
　　　資條9份、醫師薪資單4份、長興醫院登記資料1份、調解
  　　書7份、被告開立並蓋章確認之積欠薪資名細1紙（均為影
    　本）等為證，被告經合法通知，既不於言詞辯論期日到庭
      爭執，復未提出書狀以供本院斟酌，原告上開主張，自堪
　　　信為真實。
（二）次按「稱僱傭者，謂當事人約定，一方於一定或不定之期
      限內為他方服勞務，他方給付報酬之契約」、「報酬應依
      約定之期限給付之」民法第482、第486條前段定有明文。
      又工資，係指勞工因工作而獲得之報酬，不論按時、按日
      、按月、計件以現金或實物等方式給付者，均屬之；工資
      應全額直接付與勞工，勞動基準法第2條第3款、第22第2
      項條分別定有明文。本件原告原均受僱於被告，被告確積
      欠原告薪資等情，已如前述，從而，原告乙○○主張依民
      法第482條、第486條前段請求；其餘原告11人主張依勞動
      基準法第22條第2項及民法第482條、第486條前段主張如
      主文所示之金額及利息，均屬有據，應予准許。
（三）原告陳明願供擔保，聲請宣告假執行，經核並無不合，爰
      酌定相當之擔保金額准許之。
丙、訴訟費用負擔之依據：民事訴訟法第78條。
中　　華　　民　　國　　94　　年　　9　　月　　30　　日
                  民事第二庭    法  官  涂秀玲
正本係照原本作成。
如對本判決上訴，須於判決送達後20日內向本院提出上訴狀。
中　　華　　民　　國　　94　　年　　9　　月　　30　　日
                                書記官  李憲平
附表
┌────┬─────┬──────────────────┐
│原   告 │ 請求金額 │      利       息(民國)             │
│        │ (新台幣) │                                    │
├────┼─────┼──────────────────┤
│甲○○  │ 99,555元 │ 其中24,680元，自92年12月11日起；   │
│        │          │     24,680元，自93年1月11日起；    │
│        │          │     36,433元，自94年2月11日起；    │
│        │          │     13,762元，自94年3月11日起；    │
│        │          │ 均至清償日止，按年息5%計算之利息。 │
├────┼─────┼──────────────────┤
│癸○○  │ 112,404元│  其中16,504元，自92年12月11日起；  │
│        │          │      14,134元，自93年1月11日起；   │
│        │          │      51,724元，自93年2月11日起；   │
│        │          │      30,042元，自93年3月11日起；   │
│        │          │均至清償日止，按年息5%計算之利息。  │
├────┼─────┼──────────────────┤
│子○○  │ 122,981元│ 其中30,370元，自92年12月11日起；   │
│        │          │     30,503元，自93年1月11日起；    │
│        │          │     46,284元，自93年2月11日起；    │
│        │          │     15,824元，自93年3月11日起；    │
│        │          │均至清償日止，按年息5%計算之利息。  │
├────┼─────┼──────────────────┤
│丑○○  │ 107,422元│ 其中27,562元，自92年12月11日起；   │
│        │          │     27,430元，自93年1月11日起；    │
│        │          │     40,858元，自93年2月11日起；    │
│        │          │     11,572元，自93年3月11日起；    │
│        │          │均至清償日止，按年息5%計算之利息。  │
├────┼─────┼──────────────────┤
│丙○○  │ 98,992元 │ 其中25,865元，自92年12月11日起；   │
│        │          │     24,949元，自93年1月11日起；    │
│        │          │     36,184元，自93年2月11日起；    │
│        │          │     11,994元，自93年3月11日起；    │
│        │          │均至清償日止，按年息5%計算之利息。  │
├────┼─────┼──────────────────┤
│丁○○  │ 86,999元 │ 其中23,040元，自92年12月11日起；   │
│        │          │     22,690元，自93年1月11日起；    │
│        │          │     30,580元，自93年2月11日起；    │
│        │          │     10,689元，自93年3月11日起；    │
│        │          │均至清償日止，按年息5%計算之利息。  │
├────┼─────┼──────────────────┤
│辛○○  │ 155,365元│ 其中36,219元，自92年12月11日起；   │
│        │          │     36,886元，自93年1月11日起；    │
│        │          │     50,829元，自93年2月11日起；    │
│        │          │     31,431元，自93年3月11日起；    │
│        │          │均至清償日止，按年息5%計算之利息。  │
├────┼─────┼──────────────────┤
│庚○○  │ 133,236元│ 其中31,852元，自92年12月11日起；   │
│        │          │     31,519元，自93年1月11日起；    │
│        │          │     42,778元，自93年2月11日起；    │
│        │          │     27,087元，自93年3月11日起；    │
│        │          │均至清償日止，按年息5%計算之利息。  │
├────┼─────┼──────────────────┤
│戊○○  │ 150,112元│ 其中33,741元，自92年12月11日起；   │
│        │          │     34,034元，自93年1月11日起；    │
│        │          │     49,311元，自93年2月11日起；    │
│        │          │     33,026元，自93年3月11日起；    │
│        │          │均至清償日止，按年息5%計算之利息。  │
├────┼─────┼──────────────────┤
│壬○○  │ 118,464元│ 其中19,353元，自92年12月11日起；   │
│        │          │     15,573元，自93年1月11日起；    │
│        │          │     52,438元，自93年2月11日起；    │
│        │          │     31,100元，自93年3月11日起；    │
│        │          │均至清償日止，按年息5%計算之利息。  │
├────┼─────┼──────────────────┤
│己○○  │ 110,570元│ 其中16,702元，自92年12月11日起；   │
│        │          │     12,822元，自93年1月11日起；    │
│        │          │     49,642元，自93年2月11日起；    │
│        │          │     31,404元，自93年3月11日起；    │
│        │          │均至清償日止，按年息5%計算之利息。  │
├────┼─────┼──────────────────┤
│乙○○  │ 853,974元│ 其中159,838元，自92年12月11日起；  │
│        │          │     106,038元，自93年1月11日起；   │
│        │          │     277,238元，自93年2月11日起；   │
│        │          │     310,860元，自93年3月11日起；   │
│        │          │均至清償日止，按年息5%計算之利息。  │
└────┴─────┴──────────────────┘
